# 关于IFRS ED Revenue from Contracts with Customers

提问人：accountnow 时间：2010-09-28 17:22:55
在IFRS ED Revenue from Contracts with Customers中，对于销售产品，同时对所售产品负有一定期限的保修责任的销售，在转移产品后，销售收入不能一次性确认，而是要分出保修责任所对应的收入单独分出来，确认为一项负债，在保修期结束后确认收入不知上述理解是否正确

回答人：chenyiwei
回复 楼主 accountnow 的帖子不一定。要看保修责任针对的是在货物转移时已经存在的缺陷，还是转移后新出现的缺陷。
以下这一段应该可以帮助理解：
If the objective of the warranty is to cover defects that existed when the asset was transferred to the customer, that warranty does not give rise to a performance obligation. Instead, the warranty acknowledges the possibility that the entity has not satisfied its performance obligation when the asset is transferred. Based on overall evidence, the entity must determine the likelihood of defects and determine the amount of the unsatisfied performance obligation. If the entity will be required to repair the defective assets, then the entity does not recognize revenue. If the entity will be required to repair defective assets, it should defer a portion of the revenue that can be attributed to the repair process. If the objective of the warranty is to provide coverage for faults that arise after the assets are transferred to the customer, then the warranty is considered a performance obligation and revenue is allocated to it accordingly.
In assessing the objective of the warranty, the entity considers:
If the warranty is requires by law – this indicates that the warranty is not a separate performance obligation Can the product be sold without the warranty – if the product cannot be sold without a warranty, this indicates the warranty is not a separate performance obligation. Conversely, a warranty sold as an option is a separate performance obligation. The length of the warranty coverage period – the longer the coverage period, the more likely that the warranty is a separate performance obligation If the law requires the entity to pay compensation for products that cause harm or damages, this is not considered a performance obligation. Rather, these are accounted for under IAS 37 Provision, Contingent Liabilities and Contingent Assets and FASB 450-20, Loss Contingencies.